臺灣臺中地方法院刑事判決　　　　　　　　　　　　九十一年度訴字第一六七六號
　　公　訴　人　臺灣臺中地方法院檢察署檢察官
　　被　　　告　甲○○
右列被告因毒品危害防制條例案件，經檢察官提起公訴（九十一年度毒偵字第一七０
七號），本院判決如左：
    主  文
甲○○連續施用第一級毒品，累犯，處有期徒刑壹年。扣案之注射針筒貳支、藥鏟壹
支、橡膠軟管壹條、空夾鍊袋肆只，均沒收。
    事  實
一、甲○○前於民國（以下同）八十七年間，因施用毒品案件，經臺灣臺中地方法院
    以八十七年度毒聲字第一０六六號裁定令入勒戒處所觀察、勒戒後，認無繼續施
    用毒品之傾向，由臺灣臺中地方法院檢察署檢察官於八十七年八月十二日以八十
    七年度偵字第一五九七０號不起訴處分確定；惟其猶未戒除毒癮，自八十七年八
    月十三日起，至八十七年九月十一日止，在臺中縣大里市某不詳地點處，施用第
    二級毒品安非他命多次，為警分別於八十七年九月九日下午九時三十分許、八十
    七年九月十二日下午十時三十分許，在臺中縣大里市○○路二二九巷六號查獲，
    經臺灣臺中地方法院以八十七年度毒聲字第一八八０號裁定送勒戒處所觀察、勒
    戒後，認有繼續施用毒品之傾向，再經臺灣臺中地方法院以八十七年度毒聲字第
    二一七八號裁定令入戒治處所施以強制戒治一年，並經臺灣臺中地方法院以八十
    八年度中簡字第一０三四號判處有期徒刑六月確定，於八十八年六月二十九日易
    科罰金執行完畢，強制戒治之保安處分部分，於滿三個月後，其成效經評定為合
    格，再經臺灣臺中地方法院以八十八年度毒聲字第二二０七號裁定停止戒治，期
    間付保護管束，惟於保護管束期間內，又繼續施用毒品，再經臺灣臺中地方法院
    以八十八年度毒聲字第四六０四號裁定撤銷停止戒治，繼續執行強制戒治，臺灣
    臺中地方法院檢察署檢察官並以八十八年度偵字第二二三六號提起公訴，經臺灣
    臺中地方法院以八十八年度易更字第四０號判處有期徒刑七月，上揭強制戒治之
    保安處分部分，於八十九年三月二十七日期滿，有期徒刑部分則於九十年六月二
    十九日執行完畢，猶未知悔改；於五年之內，又基於施用第一級毒品海洛因之概
    括犯意，自九十一年二月間起，至九十一年六月十日下午二、三時許止，在臺中
    縣霧峰鄉○○村○○路一五一號處，以將第一級毒品海洛因攙水稀釋後，置入注
    射針筒內皮下注射之方式，平均每日施用一次，連續施用第一級毒品海洛因多次
    ；嗣於九十一年六月十一日下午二時許，為警於上址處查獲，並當場扣得其所有
    供施用第一級毒品海洛因使用之注射針筒二支、藥鏟一支、橡膠軟管一條、空夾
    鍊袋四只。（保安處分部分，另經臺灣臺中地方法院以九十一年度毒聲字第一六
    二五號裁定強制戒治一年。）。
二、案經臺中縣警察局霧峰分局報請臺灣臺中地方法院檢察署檢察官偵查起訴。
    理  由
一、右揭事實，業據被告甲○○分別於警訊及偵審中自白不諱，且被告於九十一年六
    月十一日下午二時許，在臺中縣霧峰鄉○○村○○路一五一號處，為警查獲施用
    毒品犯行時所採集之尿液送臺中縣衛生局檢驗結果，亦呈有嗎啡之陽性反應，此
    有該局九十一年六月二十七日九一衛檢字第二七四０二號函檢附之尿液檢驗報告
    書一份附卷可據，此外且有注射針筒二支、藥鏟一支、橡膠軟管一條、空夾鍊袋
    四只扣案可資佐證，被告就施用第一級毒品海洛因之自白核與事實相符，堪認屬
    實。又被告前曾於八十七年間，因施用毒品案件，經臺灣臺中地方法院以八十七
    年度毒聲字第一０六六號裁定令入勒戒處所觀察、勒戒後，認無繼續施用毒品之
    傾向，由臺灣臺中地方法院檢察署檢察官於八十七年八月十二日以八十七年度偵
    字第一五九七０號不起訴處分確定；惟其猶自八十七年八月十三日起，至八十七
    年九月十一日止，在臺中縣大里市某不詳地點處，施用第二級毒品安而為警查獲
    ，經臺灣臺中地方法院以八十七年度毒聲字第一八八０號裁定送勒戒處所觀察、
    勒戒後，認有繼續施用毒品之傾向，再經臺灣臺中地方法院以八十七年度毒聲字
    第二一七八號裁定令入戒治處所施以強制戒治一年，於滿三個月後，成效經評定
    為合格，再經臺灣臺中地方法院以八十八年度毒聲字第二二０七號裁定停止戒治
    ，期間付保護管束，惟於該保護管束期間內，其又繼續施用毒品，再經臺灣臺中
    地方法院以八十八年度毒聲字第四六０四號裁定撤銷停止戒治，繼續執行強制戒
    治，於八十九年三月二十七日期滿等上情，有臺灣臺中地方法院檢察署檢察官八
    十七年度偵字第一五九七０號不起訴處分書、八十八年度偵字第九二二一號簡易
    判決處刑聲請書、八十八年度偵字第二二三六號起訴書、臺灣臺中地方法院八十
    九年度易更字第四０號判決書、九十一年度毒聲字第一六二五號裁定書’八十八
    年度毒聲字第四六０四號裁定書、八十八年度毒聲字第二二０七號裁定書、臺灣
    臺中地方法院檢察署刑案資料查註紀錄表，臺灣高等法院被告全國刑案紀錄表各
    一份在卷可憑，是被告於五年之內，三犯毒品危害防制條例第十條第一項之施用
    第一級毒品罪，事證明確，犯行堪以認定。
二、核被告甲○○所為，係犯毒品危害防制條例第十條第一項之施用第一級毒品罪，
    而被告其持有第一級毒品之低度行為，為嗣後施用之高度行為所吸收，不另論罪
    ；又被告所為前揭多次施用第一級毒品之行為，時間緊接，所犯罪名與犯罪構成
    件相同，顯係基於概括之犯意反覆為之，為連續犯，應依刑法第五十六條之規定
    以一罪論，並加重其刑；再被告前曾於八十八年間，因違反毒品危害防制條例案
    件，經臺灣臺中地方法院以八十八年度中簡字第一０三四號判處有期徒刑六月確
    定，於八十八年六月二十九日易科罰金而執行完畢，又於八十九年間，再因違反
    毒品危害防制條例案件，經臺灣臺中地方法院以八十八年度易更字第四０號判處
    有期徒刑七月，於九十年六月二十九日執行完畢，有臺灣臺中地方法院檢察署刑
    案資料查紀錄表、臺灣高等法院被告全國刑案紀錄表各一紙在卷可按，其於五年
    之內，再犯本件有期徒刑以上之罪，為累犯，應依刑法第四十七條規定遞加重其
    刑。扣案之注射針筒二支、藥鏟一支、橡膠軟管一條、空夾鍊袋四只為被告所有
    ，且係供本件施用第一級毒品犯行使用一節，業據被告供承在卷，爰併依刑法第
    三十八條第一項第二款規定宣告沒收之。
據上論斷，應依刑事訴訟法第二百九十九條第一項前段，毒品危害防制條例第十條第
一項、第二十三條第二項，刑法第十一條前段、第五十六條、第四十七條、第三十八
條第一項第二款，判決如主文。
中      華      民      國      九十一      年    八    月      九      日
                                臺灣臺中地方法院刑事第六庭
                                    法  官  梁  堯  銘
右正本證明與原本無異。
如不服本判決，應於送達後十日內向本院提出上訴狀（須附繕本），上訴於臺灣高等
法院臺中分院。
                                    書記官
中      華      民      國      九十一      年    八    月      九  日
附錄論罪科刑法條
毒品危害防制條例第十條
施用第一級毒品者，處六月以上五年以下有期徒刑。
施用第二級毒品者，處三年以下有期徒刑。
